臺灣高雄地方法院刑事判決　　　　　　　　　　　　九十一年度訴字第二六五八號
　　公　訴　人　臺灣高雄地方法院檢察署檢察官
　　被　　　告　丙○○
右列被告因竊盜等案件，經檢察官提起公訴（九十年度偵字第二二二二三號、九十一
年度偵字第二三四七號），本院判決如左：
    主  文
丙○○共同以犯竊盜罪為常業，累犯，處有期徒刑參年拾月，並於刑之執行前，令入
勞動場所強制工作參年；又變造汽車駕駛執照，累犯，處拘役伍拾日，扣案之變造「
丁○○」汽車駕駛執照上相片壹張沒收。
    事  實
一、丙○○綽號「貓仔」，曾有多次竊盜前科，先後經臺灣雲林地方法院以七十一年
    度訴字第六四號判處有期徒刑六月、臺灣嘉義地方法院以七十二年度訴字第一○
    三號判處有期徒刑一年、臺灣高等法院臺南分院以七十五年度上訴字第六八九號
    判處有期徒刑一年三月、臺灣板橋地方法院以七十七年度訴字第五○一號判處有
    期徒刑一年十月、臺灣高等法院臺中分院以七十九年度上訴字第一四五號判處有
    期徒刑一年六月確定在案；且於民國八十年間，因竊盜案件，經臺灣嘉義地方法
    院以七十九年度訴字第四號判處有期徒刑三年六月及刑前強制工作，經臺灣高等
    法院臺南分院以七十九年度上訴字第一六○八號駁回上訴而確定，於八十六年七
    月六日執行完畢（構成累犯）；最近一次於八十九年間，再因竊盜案件，經本院
    以八十九年度易字第二九五六號判處有期徒刑一年，經臺灣高等法院高雄分院於
    八十九年十二月十三日，以八十九年度上易字第一八四二號駁回上訴而確定（經
    通緝到案執行，於九十一年十月三十日執行完畢，不構成累犯）。其有犯罪習慣
    ，仍不知悔改，竟基於意圖為自己不法之所有，並以犯竊盜罪為常業之意思，或
    由丙○○獨自一人，或由丙○○夥同與之有犯意聯絡及行為分擔之不詳姓名、年
    籍之成年男子，先後為下列竊盜犯行，得手後，將贓物銷售朋分花用，並以之為
    生活主要憑藉，而資為常業：
（一）於九十年一月二十八日七時許，在嘉義縣太保市○○路一○五巷八七號「顏鐵
      企業股份有限公司」（下稱顏鐵公司）門前，丙○○趁鑰匙仍插在堆高機電門
      上之機會，竊取該公司所有價值約新台幣（下同）五十五萬元之豐田牌五ＦＤ
      ─四○型堆高機一部，得手後，欲銷售他人，惟該堆高機有些許故障，故將之
      開往位於嘉義縣民雄鄉福興村牛稠溪一之三八號李錦長所經營之「昌錠堆高機
      行」修理。嗣於同年三月二十日二十一時二十分許，在上開「昌錠堆高機行」
      內，經顏鐵公司員工發現該堆高機而報警查獲，並當場起出前揭顏鐵公司所有
      之堆高機一部（李錦長此部份所涉寄藏贓物罪嫌，另經臺灣嘉義地方法院檢察
      署檢察官以九十年度偵字第三二五八號，移由臺灣嘉義地方地方法院以九十年
      度訴字第四九號併案審理中）。
（二）於九十年三月十日七時許，丙○○與某不詳姓名、年籍之成年男子，共同基於
      竊盜之犯意聯絡，在雲林縣大埤鄉○○村○○街四號「嘉一鋼鐵工業有限公司
      」（下稱嘉一公司）門前，趁鑰匙放在堆高機上盒子裡之機會，分別將鑰匙取
      出插入電門，嗣一人發動一部堆高機後將之開走，而竊取該公司所有價值約五
      十五萬元之豐田牌五ＦＤ─四五型及價值約四十萬元之豐田牌五ＦＤ─四○型
      堆高機各一部，得手後，欲銷售他人，惟買受人要求堆高機外殼須重新噴漆，
      故透過不知情之蘇茂全介紹，於同日十九時三十分許，由丙○○與上開不詳姓
      名、年籍之成年男子，一人駕駛一部堆高機，將之開往位於嘉義縣番路鄉○○
      村○○○段劉漢章所經營之「濟公牌有機肥料廠」內寄放。嗣於同年三月十五
      日十五時許，在上開「濟公牌有機肥料廠」內，為警查獲，並當場起出前揭嘉
      一公司所有之堆高機二部，另於同日十五時五十分許，因丙○○託付不知情之
      李錦長攜帶堆高機進口報單二張，前往位於嘉義縣中埔鄉社口村社口十號之二
      蘇茂全
      住處，欲交付該堆高機進口報單予蘇茂全，經警帶回警局一併偵辦（蘇茂全、
      劉漢章、李錦長此部份所涉寄藏贓物罪嫌，業經臺灣嘉義地方法院檢察署檢察
      官於九十年四月二十四日，以九十年度偵字第一八五六號為不起訴處分確定）
      。
（三）於九十年五月二日三時許，丙○○與某不詳姓名、年籍之成年男子，共同基於
      竊盜之犯意聯絡，由丙○○駕駛其弟媳戊○所有之車牌號碼Ｃ三─五九四六號
      自用小客車附載該不詳姓名、年籍之成年男子，至嘉義縣溪口鄉柳溝村柳子溝
      二之十五號「正玉佳」有限公司（下稱正玉佳公司）倉庫（夜間無人看守，委
      由保全公司負責安全維護），由丙○○持客觀上可供兇器使用之大型鐵剪一支
      （未扣案），毀壞該倉庫後方之窗戶玻璃及烤漆板，二人再踰越窗戶之安全設
      備進入該倉庫內（侵入他人建築物部分，未據被害人告訴），共同竊取正玉佳
      公司所有價值約一百十四萬四千二百六十六元之牙膏、牙刷、洗面乳等日用品
      ，並將竊得之貨物搬至該公司所有之車牌號碼九Ｌ─三八四五號貨車上，由該
      不詳姓名、年籍之成年男子駕駛此貨車自倉庫大門離去，丙○○則駕駛前開自
      用小客車離去，二人旋將竊得之貨物銷售他人平分所得，丙○○得款八萬餘元
      花用殆盡。嗣因正玉佳公司設在該倉庫附近路口之監視錄影器，於同日四時八
      分五十九秒，攝得丙○○駕駛上開自用小客車離去時之該車車牌號碼，為警循
      線查悉上情，並於同年十月三十一日二十時三十分許，在臺中市○○路○段一
      之七號「漢神百貨前」，逮獲通緝在案之丙○○。
（四）於九十年八月二十一日二時許，丙○○與某不詳姓名、年籍之成年男子，共同
      基於竊盜之犯意聯絡，由該不詳姓名、年籍之成年男子駕駛其所有之自用小客
      丙○○，至嘉義縣大林鎮○○路五十巷八號乙○○所經營之「慶大倉儲」（夜
      間無人看守，委由新光保全公司負責安全維護），二人踰越圍牆之安全設備，
      進入該倉儲前廣場，由丙○○持在現場取得、客觀上可供兇器使用之螺絲起子
      一支（未扣案），將倉庫之窗戶外側鐵窗及玻璃拆下，以此方式避開窗戶上之
      保全系統，二人再踰越窗戶之安全設備，無故侵入他人倉庫之建築物內（侵入
      他人建築物部分，業據被害人提出告訴），共同竊取乙○○所有價值約一百十
      八萬八千五百六十元之牙刷、香煙、電池、奶粉、茶葉等物，並將竊得之貨物
      搬至乙○○所有之車牌號碼ＴＳ─八三七號貨車上，由丙○○持客觀上可供兇
      器使用之大型鐵剪（未扣案），剪斷倉庫前廣場圍牆大門上之門鎖，再由該不
      詳姓名、年籍人士駕駛該貨車自廣場圍牆大門離去，丙○○則駕駛前開自用小
      客車離去，二人將該貨車棄置在彰化縣埔鹽鄉○路段，於同年九月四日十三時
      二十分許，經警尋獲，二人並將竊得之貨物銷售他人平分所得，丙○○得款十
      五萬元花用殆盡。嗣於同年十月三十一日二十時三十分許，在臺中市○○路○
      段一之七號「漢神百貨前」，經警逮獲通緝在案之丙○○，並於同日，在其位
      於臺中市○○路○段一之七號十四樓九室租屋處，起獲前揭「慶大倉儲」所有
      之牙刷三支，始查悉上情。
二、於九十年九月初某日，丙○○為躲避通緝，趁其弟丁○○駕車載其由嘉義市「銀
    河旋宮ＫＴＶ」返家路上，竊取丁○○所有置於車內之普通小型車汽車駕駛執照
    乙張（親屬間竊盜部分，未據告訴），於竊取得手後約十餘天，在臺中市○○路
    ○段一之七號十四樓九室租屋處，以換貼自己照片之方式，變造前開駕駛執照，
    足生損害於丁○○及交通部對於汽車駕駛人管理之正確性。嗣於同年十月三十一
    日二十時三十分許，在臺中市○○路○段一之七號「漢神百貨」前，經警逮獲通
    緝在案之丙○○，在其身上扣得該變造之汽車駕駛執照一張，始查獲上情。
三、案經嘉義縣警察局移送及嘉義縣警察局中埔分局、民雄分局報告臺灣嘉義地方法
    院檢察署呈請臺灣高等法院檢察署檢察長令轉臺灣高雄地方法院檢察署檢察官偵
    查起訴。
    理  由
一、右揭犯罪事實，業據被告丙○○分別於警、偵訊及本院調查、審理時坦承不諱《
    見嘉義縣警察局民雄分局第四二九六號卷第一至三頁（關於犯罪事實一（三）部
    分），嘉義縣警察局民雄分局第四二二二號卷第一至四頁（關於犯罪事實一（四
    ）部分），嘉義縣警察局第一五七六二號卷第一至三頁（關於犯罪事實二部分）
    ，臺灣嘉義地方法院九十年度偵緝字第三二○號偵查卷第三五、三六頁（關於犯
    罪事實一（二）、（四）部分），臺灣高雄地方法院檢察署九十年度偵字第二二
    二二三號偵查卷第四頁背面、三二頁（關於犯罪事實一（二）部分）、三三頁（
    關於犯罪事實二部分）、一○○、一○一頁（關於犯罪事實一（一）部分），本
    院卷第四四至四六、五九至七○、八四至九二頁（關於犯罪事實一、二部分）》
    ，此外：
（一）關於犯罪事實一（一）部分：核與被害人顏鐵公司之業務經理甲○○於警訊中
      就堆高機被竊情節指述相符（見嘉義縣警察局第三一九四一號卷第四、五頁）
      ，復經證人即「昌錠堆高機行」負責人李錦長於警訊及偵查中就被告駕駛豐田
      牌五ＦＤ─四○型堆高機前來修理等情證述屬實（見嘉義縣警察局第三一九四
      一號卷第一至三頁，臺灣嘉義地方法院檢察署九十年度偵字第一八五六號偵查
      卷第二三頁背面，臺灣高雄地方法院檢察署九十年度偵字第二二二二三號偵查
      卷第九三、九四頁），並有嘉義縣警察局於九十年三月二十日起獲該堆高機之
      扣押書、甲○○具領之贓物認領保管單、嘉義縣警察局水上分局受理刑事案件
      報案三聯單、顏鐵公司資產表各一紙、豐田牌五ＦＤ─四○型堆高機相片十張
      附卷可稽（見嘉義縣警察局第三一九四一號卷第十三至二一頁），證人李錦長
      亦因受被告委託修理該堆高機，而經臺灣嘉義地方法院檢察署檢察官以九十年
      度偵字第三二五八號，將其所涉寄藏贓物罪嫌，移由臺灣嘉義地方地方法院以
      九十年度訴字第四九號併案審理中，有該署檢察官九十年五月二十八日簽呈及
      該署九十年六月五日函各一份在卷可參（見該署九十年度偵字第三二五八號偵
      查卷第十六、十九頁），被告此部份之自白，核與事實相符，應堪採信。
（二）關於犯罪事實一（二）部分：核與被害人嘉一公司之總務經理己○○於警訊中
      就堆高機二部被竊情節指述相符（見嘉義縣警察局中埔分局第一二六五號卷第
      六、七頁），復經證人蘇茂全於警、偵訊中就介紹被告至「濟公牌有機肥料廠
      」寄放堆高機等情；證人即「濟公牌有機肥料廠」負責人劉漢章於警、偵訊中
      就受被告委託寄放堆高機等情；證人李景長於警、偵訊中就受被告委託攜帶堆
      高機進口報單至蘇茂全住處等情證述屬實（見嘉義顯警察局中埔分局第一二六
      五號卷第一至五頁，臺灣嘉義地方法院檢察署九十年度偵字第一八五六號偵查
      卷第九、十、二三、二四頁），並有李錦長持有之堆高機進口報單二張、嘉一
      公司出具之豐田牌五ＦＤ─四五型及五ＦＤ─四○型堆高機交易明細表各一紙
      、豐田牌五ＦＤ─四五型進口報單、己○○具領之保管單各一紙附卷足憑（見
      嘉義縣警察局中埔分局第一二六五號卷第九至十四頁），證人蘇茂全、劉漢章
      、李錦長亦分別因受被告委託寄放該堆高機二部或攜帶堆高機進口報單至蘇茂
      全住處，而經嘉義縣警察局中埔分局將渠等所涉寄藏贓物罪嫌，報告臺灣嘉義
      地方法院檢察署偵查，經該署檢察官以犯罪嫌疑不足為由，於九十年四月二十
      四日以九十年度偵字第一八五六號為不起訴處分確定，有該不起訴處分書一份
      在卷可佐（見該署九十年度偵字第一八五六號偵查卷第五一頁），被告此部份
      之自白，核與事實相符，亦堪採信。
（三）關於犯罪事實一（三）部分：核與被害人正玉佳公司之經理李文元於警、偵訊
      中就竊賊破壞倉庫窗戶入內行竊、以正玉佳公司所有之貨車載運貨物離去等情
      指述相符（見嘉義縣警察局民雄分局第四二九六號卷第五至十頁，臺灣嘉義地
      方法院檢察署九十一年度偵字第一二三號偵查卷第五、六頁），復經證人即車
      牌號碼Ｃ三─五九四六號自用小客車車主戊○於本院囑託臺灣嘉義地方法院訊
      問時到庭證稱：「該車在八十七年十月三十一日，我向一位姓張的人買的，車
      子平常都是丙○○開」、「九十年五月二日都是丙○○開，我們沒有拿回來自
      己開過，買來以後，都是他在開」等語（見本院卷第七六、七七頁），並有車
      牌號碼Ｃ三─五九四六號自用小客車歷次車主之車籍資料二紙（見臺灣高雄地
      方法院檢察署九十年度偵字第二二二二三號偵查卷第五七、五八頁）、正玉佳
      公司出具載明被竊物品及數量之現場盤點明細表二紙、由監視錄影機攝得被告
      與某不詳姓名、年籍之成年男子分別駕駛Ｃ三─五九四六號自用小客車及九Ｌ
      五號貨車離去之翻拍照片各一張、正玉佳公司倉庫現場照片、現場圖各二張附
      卷可稽（見嘉義縣警察局民雄分局第四二九六號卷第十一至十六頁），被告此
      部份之自白，亦與事實相符，洵堪採認。
（四）關於犯罪事實一（四）部分：核與告訴人乙○○於警、偵訊中就竊賊拆下倉庫
      窗戶鐵窗及玻璃入內行竊、破壞廣場圍牆大門門鎖、以其所有之貨車載運貨物
      離去、於九十年九月四日十三時二十分許經警尋獲該貨車等情指訴相符（見嘉
      義縣警察局民雄分局第四二二二號卷第五至八頁，臺灣嘉義地方法院檢察署九
      十一年度偵字第一四號偵查卷第六頁背面、七頁），並有嘉義縣警察局民雄分
      局員警製作之被害報告單一紙、告訴人乙○○出具載明被竊物品及數量之貨物
      明細表五紙、乙○○具領之贓物領據、「慶大倉儲」現場照片八張、依被告口
      述經警描繪之現場圖、警製現場圖各一份（見嘉義縣警察局民雄分局第四二二
      車附載二號卷第九至二一頁）、嘉義縣警察局刑警隊於九十年十月三十一日起
      獲「慶大倉儲」牙刷三支之扣押筆錄一紙、扣押物品目錄表二紙、扣押物品收
      據一紙（見臺灣嘉義地方法院檢察署九十年度偵緝字第三二○號偵查卷第二九
      至三二頁）在卷可佐，被告此部份之自白，亦與事實相符，洵堪採認。
（五）至被告分別於警、偵訊及本院調查、審理中自白犯罪事實一（二）、（三）、
      （四）之犯行時，雖同時供稱：共犯係劉世欽云云，惟證人劉世欽於偵查中堅
      詞否認與被告共同涉有竊盜犯行，辯稱：伊坐牢期間，被告邀伊老婆一同去監
      獄會客，卻帶去賓館意圖不軌，伊出獄後找被告理論並發生衝突，被告懷恨在
      心始誣指伊係共犯等語（見臺灣高雄地方法院檢察署九十年度偵字第二二二二
      九號偵查卷第四二至四四頁），並經證人即劉世欽之配偶林瑞英於偵查中證述
      ：「當初他（丙○○）說要帶我去會我先生，結果他開車載我去汽車旅館，當
      時他有對我不軌，在我先生出獄後我才告訴我先生，我先生事後有去找丙○○
      談賠償的事，但都是我先生被打的回來」等語（見同上偵查卷第四五頁），證
      人即被告與劉世欽發生衝突時在場之楊明倫於偵查中亦證述：「他（劉世欽）
      有被丙○○在理容院包廂被打」、「（問：是否知道丙○○、劉世欽二人因何
      事衝突？）應是錢的事，好像是要錢沒要到，才打起來」等語（見同上偵查卷
      第四四頁、四五頁背面），參以被告於偵查中已坦稱：「警察說我有竊盜前科
      ，一定要我承認二人做，我心裡想以前和劉世欽打架過，才說是和劉世欽一起
      偷」等語（見同上偵查卷第四六頁背面），於本院審理時亦坦承：在劉世欽出
      獄後曾與之發生衝突，被劉世欽咬傷臉部等情（見本院卷第九二頁），衡以被
      告於本院審理時另供承：和劉世欽鬧翻後，才和劉世欽共犯本案云云（見本院
      卷第八八、八九頁），則劉世欽與被告彼此有心結存在，又豈會結夥共犯本案
      ？堪認被告因與劉世欽曾發生衝突，始誣指共犯係劉世欽，此亦據臺灣嘉義地
      方法院檢察署檢察官偵查後確認無誤，而劉世欽部分亦經該署檢察官於九十一
      ，以九十一年度偵緝字第八四、八五、八六號為不起訴處分確定，有該不起訴
      處分書附卷可參（見高雄地檢署九十年度偵字第二二二二三號偵查卷第五三、
      五四頁），故共犯應另有其人，惟此不影響被告自白之真實性，附此敘明。
（六）按刑法上規定之常業罪，只須有賴某種犯罪為業之意思，而有事實之表現已足
      ，不以藉該犯罪為唯一生存者為必要，縱令尚有其他職業，亦無礙成立常業罪
      （最高法院七十四年台上字第六五五一號判決要旨參照），即是以犯罪為其職
      業，並賴以為生者即屬之，並非謂常業犯必須別無其他正當職業始克構成（最
      高法院八十二年度第一次刑事庭會議紀錄參照）。本件被告丙○○，或係單獨
      一人，或係夥同不詳姓名、年籍之成年男子，自九十年一月二十八日起至同年
      十一日止，事先選定工廠中價值數十萬元之堆高機或商店倉儲內價值百萬餘元
      之貨物為目標，而先後多次於犯罪事實欄一所示之時、地，竊取顏鐵公司、嘉
      ─三八四一公司、正玉佳公司、乙○○等人所有之各項物品，得手後，欲將贓
      物銷售或已將贓物銷售朋分花用，依其竊盜期間長達近一年，作案手法亦非個
      別竊賊所可比擬，及其竊得物品價值動輒數十萬或上百萬元之犯行觀之，自係
      以竊盜為其生活主要憑藉，而資為常業殆無疑議。
（七）關於犯罪事實二部分：核與被害人丁○○於警訊中就汽車駕駛執照被竊情節陳
      述相符（見嘉義縣警察局一五七六二號卷第四、五頁），並有變造之「丁○○
      」汽車駕駛執照乙紙扣案可證及嘉義縣警察局刑警隊九十年十月三十一日扣押
      筆錄一紙、扣押物品目錄表二紙、扣押物品收據一紙附卷足按（見臺灣嘉義地
      方法院檢察署九十年度偵緝字第三二○號偵查卷第二九至三二頁），被告此部
      份之自白，亦與事實相符，洵堪採認。
二、按被告丙○○所持以行竊之大型鐵剪及螺絲起子，均係金屬製品，質硬且尖端銳
    利，於客觀上足以致他人生命、身體之危險，均屬兇器無疑。被告於犯罪事實一
    年五月二十九日
    （一）（二），或趁鑰匙仍插在堆高機電門上之機會，或趁鑰匙放在堆高機上盒
    子裡之機會，徒手竊取顏鐵公司、嘉一公司所有之堆高機，核其所為，係犯刑法
    第三百二十條第一項之竊盜罪；又於犯罪事實一（三），持客觀上可供兇器使用
    之大型鐵剪，毀壞正玉佳公司倉庫後方之窗戶玻璃及烤漆板，再踰越窗戶進入倉
    庫內竊取貨物，使他人窗戶之安全設備，失其防閑效用，核其所為，係犯刑法第
    三百二十一條第一項第二款之毀越安全設備竊盜罪、第三款之攜帶兇器竊盜罪；
    再於犯罪事實一（四），踰越「慶大倉儲」廣場圍牆，持客觀上可供兇器使用之
    螺絲起子，將倉庫之窗戶外側鐵窗及玻璃拆下，踰越窗戶侵入倉庫內，再持客觀
    八月二上可供兇器使用之大型鐵剪，剪斷倉庫前廣場圍牆大門上之門鎖，使他人
    圍牆、窗戶、大門門鎖之安全設備，均失其防閑效用，核其所為，係犯刑法第三
    百零六條之侵入他人建築物罪及第三百二十一條第一項第二款之毀越安全設備竊
    盜罪、第三款之攜帶兇器竊盜罪；另於犯罪事實二，以換貼照片之方式，變造「
    丁○○」之汽車駕駛執照，核其所為，係犯刑法第二百十二條之變造特種文書罪
    。被告與不詳姓名、年籍之成年男子，就犯罪事實一（二）（三）（四）之犯行
    ，有犯意聯絡及行為分擔，應論以共同正犯。被告於犯罪事實一（四）所犯侵入
    他人建築物罪與加重竊盜罪間，有方法、結果之牽連關係，為牽連犯，應從一重
    之加重竊盜罪處斷。被告所為上開多次竊盜犯行，顯係賴以維生，業如理由一（
    六）所述，應論以刑法第三百二十二條常業竊盜罪，被告上開多次普通竊盜罪及
    加重竊盜罪均為常業竊盜所吸收，應論以常業竊盜罪，併此敘明。被告所犯常業
    竊盜罪與變造特種文書罪間，犯意各別，罪名有異，應分論併罰。被告於八十年
    間，因竊盜案件，經臺灣嘉義地方法院以七十九年度訴字第四號判處有期徒刑三
    年六月及刑前強制工作，經臺灣高等法院臺南分院以七十九年度上訴字第一六○
    八號駁回上訴而確定，於八十六年七月六日執行完畢之事實，有臺灣高等法院被
    告前案全國紀錄表及刑案資料查註紀錄表附卷可按，其受此有期徒刑執行完畢後
    ，五年以內再犯本案有期徒刑以上之罪，均應依累犯規定，加重其刑。爰審酌被
    堂有多次竊盜前科，甫於八十九年十二月十三日，經臺灣高等法院高雄分院以八
    十九年度上易字第一八四二號，依加重竊盜罪，判處有期徒刑一年確定，旋於九
    十年一月二十八日起再為本案竊盜犯行，惡性重大，且竊得之財物價值甚鉅；又
    為掩飾遭通緝身分，變造汽車駕駛執照，對被害人權益及交通部對於汽車駕駛人
    管理之正確性影響非淺，惟念其犯後坦承犯行，態度尚佳，暨考量其犯罪之手段
    及參酌公訴人請求嚴懲之意見等一切情狀，分別量處如主文所示之刑，以資懲儆
    。又被告素行不端，前科累累，迭次觸犯竊盜罪，先後經臺灣雲林地方法院以七
    十一年度訴字第六四號判處有期徒刑六月、臺灣嘉義地方法院以七十二年度訴字
    第一○三號判處有期徒刑一年、臺灣高等法院臺南分院以七十五年度上訴字第六
    八九號判處有期徒刑一年三月、臺灣板橋地方法院以七十七年度訴字第五○一號
    判處有期徒刑一年十月、臺灣高等法院臺中分院以七十九年度上訴字第一四五號
    判處有期徒刑一年六月、臺灣高等法院臺南分院以七十九年度上訴字第一六○八
    號判處有期徒刑三年六月及刑前強制工作、臺灣高等法院高雄分院以八十九年度
    上易字第一八四二號判處有期徒刑一年確定在案，有臺灣高雄地方法院檢察署刑
    案資料查註紀錄表及高等法院被告全國前案紀錄表足佐，卻不知戒除惡習，竟仍
    再度行竊犯案，屢犯不悛，恣意竊取他人財物，情節重大，顯見其就部分刑罰之
    執行，未生警惕之心，其有犯罪習慣，且懶惰成性，要堪認定，茲為矯正其不良
    習性，令入勞動埸所強制工作，係屬適當且有必要，爰依竊盜犯贓物犯保安處分
    條例第三條第一項第一款、第五條第一項前段之規定，並為被告於刑之執行前，
    令入勞動處所強制工作三年之諭知。
    扣案之「丁○○」汽車駕駛執照上換貼之被告相片乙張，係被告所有，供犯變造
    特種文書罪所用之物，應依刑法第三十八條第一項第二款規定宣告沒收。至被告
    持以竊取正玉佳公司及「慶大倉儲」貨物之大型鐵剪各一支，雖係被告所有，惟
    未扣案，且被告陳明業已丟棄（見本院卷第六四頁），並無證據證明尚未滅失；
    又被告持以竊取「慶大倉儲」貨物之螺絲起子一支，係被告於現場取得，非被告
    所有，亦據被告陳明在卷（見本院卷第六七頁），均不為沒收之諭知，附此敘明
    。另於九十年十月三十一日二十時三十分許，在臺中市○○路○段一之七號十四
    樓九室被告租屋處，扣得電瓶夾十二個、Ｔ型平口起子二支、剪刀乙支、砂輪機
    一部、手提砂輪機二部、手電筒二支、鑰匙二十六支、遙控器三個、電線一條、
    電線夾十八條、進口報單影本一張、筆記帳本一本等物，或係被告所有，或係他
    人所有，惟均非供被告犯竊盜罪所用之物，業據被告陳明在卷（見本院卷第六八
    、八七頁），衡以該等物品並非竊盜犯行所需之物，且扣案剪刀一支經本院勘驗
    結果，鐵製尖端部分長約五公分，塑膠把柄部分長約十公分，尖端無法密合，有
    本院九十一年十二月二日勘驗筆錄與實物圖示可參（見本院卷第八十之一、八十
    之二頁），顯非被告持以毀壞正玉佳公司倉庫窗戶玻璃、烤漆板及剪斷「慶大倉
    儲」圍牆大門門鎖之大型鐵剪，爰均不予宣告沒收，公訴人認該等物品係被告所
    有，且供被告犯罪所用，請求宣告沒收，容有未洽，併此敘明。
據上論斷，應依刑事訴訟法第二百九十九條第一項前段，刑法第二百十二條、第三百
二十二條、第四十七條、第三十八條第一項第二款，竊盜犯贓物犯保安處分條例第三
條第一項第二款、第四條、第五條第一項前段，判決如主文。
本案經檢察官黃建銘到庭執行職務。
中    華    民    國      九十一      年      十二      月     十七     日
                            臺灣高雄地方法院刑事第七庭
                                審判長法  官   陳志銘
                                      法  官   曾吉雄
                                      法  官   秦慧君
右正本證明與原本無異。
如不服本判決，應於判決送達後十日內，向本院提出上訴狀。
                                      書記官   蔡妮君
中    華    民    國      九十一      年      十二      月     十七     日
附錄本案論罪科刑法條：
中華民國刑法第二百一十二條
偽造、變造護照、旅券、免許證、特許證及關於品行、能力服務或其他相
類之證書、介紹書，足以生損害於公眾或他人者，處一年以下有期徒刑、
拘役或三百元以下罰金。
中華民國刑法第三百二十二條
以犯竊盜罪為常業者，處一年以上七年以下有期徒刑。
